【裁判字號】    95,訴,734
【裁判日期】    950630
【裁判案由】    偽證
【裁判全文】
臺灣桃園地方法院宣示判決筆錄           95年度訴字第734號
公  訴  人  臺灣桃園地方法院檢察署檢察官
被      告  甲○○
上列被告因偽證案件，於中華民國95年6 月30日下午16時，日在
本院刑事第3 法庭宣示判決，出席職員如下：
法官起立朗讀判決主文、犯罪事實要旨、處罰條文、附記事項，
及告以上訴限制、期間並提出上訴狀之法院，且諭知記載其內容
：
一、主  文：
    甲○○證人，於執行審判職務之公署審判時，於案情有重要
    關係之事項，供前具結，而為虛偽陳述，處有期徒刑陸月，
    緩刑貳年。
二、犯罪事實：甲○○與簡鳳珠（臺灣桃園地方法院檢察署檢察
    官已簽分偵案）明知甲○○未在簡鳳珠之父簡清榮所有、門
    牌號碼臺北縣鶯歌鎮○○路○ 段27號之房屋（以下簡稱：系
    爭房屋），施作電動捲門、落地門窗、白鐵架等，簡鳳珠竟
    教唆甲○○到法院為虛偽之證述，甲○○遂基於偽證之犯意
    ，於臺灣高等法院93年度上字第743 號簡清榮與乙○○間請
    求返還不當得利事件（以下稱系爭民事事件），甲○○受傳
    喚於民國93年12月15日上午到庭作證，於同日上午9 時30分
    許，在臺灣高等法院第10法庭內，就該案案情有重要關係之
    前開事項，供前具結，而虛偽陳述系爭房屋之估價單記載之
    電動捲門、落地門窗、白鐵架等係由其所施作，施工費用為
    新臺幣（下同）55萬元，使簡清榮據以於系爭民事事件中主
    張抵銷。案經乙○○告訴臺灣桃園地方法院檢察署檢察官偵
    查起訴。
三、處罰條文：
    刑法第168 條前段、第172 條、第74條第1 款，判決處如主
    文所示之刑。
四、協商判決除有刑事訴訟法第455 條之4 第1 項第1 款於本訊
    問程序終結前，被告撤銷協商合意或檢察官撤回協商聲請者
    ；第二款被告協商之意思非出於自由意志者；第四款被告所
    犯之罪非第455 條之2 第1 項所定得以協商判決者；第六款
    被告有其他較重之裁判上一罪之犯罪事實者；第七款法院認
    應諭知免刑或免訴、不受理者情形之一，及違反同條第二項
    「法院應於協商合意範圍內為判決；法院為協商判決所科之
    刑，以宣告緩刑或二年以下有期徒刑、拘役或罰金為限」之
    規定者外，不得上訴。
五、末按除被告所犯為死刑、無期徒刑、最輕本刑為3 年以上有
    期徒刑之罪或高等法院管轄第一審案件者外，於準備程序進
    行中，被告先就被訴事實為有罪之陳述時，審判長得告知被
    告簡式審判程序之旨，並聽取當事人之意見後裁定進行簡式
    審判程序，刑事訴訟法第273 條之1 第1 項規定甚明。查本
    件被告甲○○於本院準備程序中自白犯罪（見本院95年5 月
    5 日準備程序筆錄），且所犯非前述不得進行簡式審判程序
    之案件，是本院認宜以簡式審判程序，並由受命法官獨任進
    行審判，併附敘明。
六、本件如符合前述得上訴之情形，得自收受判決送達之日起10
    日內，向本院提出上訴書狀，上訴於第二審法院。
中    華    民    國    95    年    6     月    30    日
                  刑事第十二庭法  官  黃永定
以上正本證明與原本無異。
                              書記官  施春祝
中    華    民    國    95    年    6     月    30    日


司法院資訊處製作；財團法人民間司法改革基金會備份。
